【裁判字號】    98,上易,716
【裁判日期】    980923
【裁判案由】    毀損等
【裁判全文】
臺灣高等法院高雄分院刑事判決         98年度上易字第716號
上  訴  人
即  被  告  丙○○
上列上訴人因毀損等案件，不服臺灣高雄地方法院98年度審易字
第687 號中華民國98年8 月20日第一審判決（起訴案號：臺灣高
雄地方法院檢察署97年度偵字第27321 號、98年度偵字第4159號
），提起上訴，本院判決如下：
     主  文
上訴駁回。
     理  由
一、按不服地方法院之第一審判決而上訴者，應向管轄第二審之
    高等法院為之。上訴書狀應敘述具體理由。第二審法院認為
    上訴書狀未敘述理由或上訴有第362 條前段之情形者，應以
    判決駁回之，刑事訴訟法第361 條第1 項、第2 項、第367
    條前段定有明文。又原審依實體法或程序法得依職權自由裁
    量之事項（如刑之酌減、量定及定執行刑等），不得任意指
    摘，否則非屬具體理由，可逕由程序上予以駁回（最高法院
    民國71年3 月2 日71年度第3 次刑事庭會議決議三參考）；
    必項具體表明原審判決所為自由裁量之行使，未合乎法律之
    目的，違背內部性界限，而屬權利濫用之違法，或違反比例
    原則、平等原則、公平正義等法則，始足當之。
二、經查上訴人即被告丙○○經原審論以毀損罪，判處有期徒刑
    3 月，及加重誹謗罪判處有期徒刑5 月，並定應執行刑有期
    徒刑6 月，均諭知如易科罰金，以新台幣1,000 元折算壹日
    ，已經述其量刑審酌之一切情狀（被告有毒品、偽造文書
    等前科，素行非佳，而被告已為成年人，對於男女感情之糾
    紛，應本諸理性、和平之手段與態度為之，僅因被害人甲○
    ○不願繼續與其交往，致心有未甘，而以毀損被害人甲○○
    、乙○○所設監視器線路，以及毀損被害人甲○○所有機車
    坐墊之方式，尋求報復，除侵害被害人甲○○、乙○○之財
    產權益，更擾亂被害人甲○○、乙○○生活之安寧，使被害
    人甲○○、乙○○陷於隨時可能遭被告不理性騷擾之恐懼中
    ，而被告以張貼文宣之方式，指摘、傳述被害人甲○○為妓
    女一事，嚴重侵害被害人甲○○之名譽，文宣內刻意提及被
    害人甲○○之母親為楊美麗，無端牽扯無辜之人，行為實不
    足取，事後又不知坦承犯行，並無悔意，惟念及被告毀損之
    監視器線路與機車坐墊，財產價值均不高，且被告張貼毀損
    被害人甲○○名譽之文宣，範圍僅及於被害人甲○○住處大
    樓，實際造成之影響有限，並斟酌被告與被害人甲○○分手
    後，被害人甲○○亦曾於98年5 月21日傳輸「龜兒子間燥時
    倆有總出來說」、「你沒總」、「叉你阿母」等含有羞辱、
    挑釁文字之簡訊予被告，此有被告提出之訊息備份3 紙附卷
    可參（見本院卷第58頁至第60頁），顯示被告與被害人甲○
    ○分手後，彼此交惡，且均未能理性面對彼此，以及被告犯
    罪動機、手段、所生危害、知識程度等一切情形，因認檢察
    官就毀損部分具體求刑有期徒刑6 月，就加重誹謗部分，具
    體求刑有期徒刑1 年6 月，均屬過重，顯與被告罪責不相當
    ，爰分別量處如主文所示之刑，並定應執行刑，且均諭知易
    科罰金之折算標準），在客觀上並無不當之處。被告於98年
    9 月4 日上訴期間屆滿前具狀提起上訴，但上訴理由僅泛指
    被告固不否認與甲○○為男女朋友關係，被告因罹患鼻腔T
    細胞淋巴癌，與甲○○之間又有保險事情要商量，因而產生
    細故發生爭執，此為男女朋友間所生之誤解一場。被告對於
    因此造成甲○○所受之侵害，願意與甲○○協議和解。現被
    告有年邁體弱多病無謀生能力之雙親及二名年幼子女需要被
    告工作扶養，且被告目前從事抓漏之臨時工作，並非無所事
    事之人。懇請考量被告態度良好，且又罹患癌症疾病，願與
    甲○○和解等情，請參酌刑法第57條、第59條等規定之一切
    情狀從輕發落云云，指摘原判決不當，並未具體述原審判
    決之量刑，有何未合乎法律之目的，違背內部性界限，或違
    反比例原則、平等原則、公平正義等法則之具體理由，有上
    訴狀在卷可按。揆之上開規定，上訴人之上訴顯屬違背法律
    上之程式，應由本院依同法第367 條前段、第372 條規定，
    不經言詞辯論，逕行判決如主文。
中    華    民    國    98    年    9     月    23    日
                  刑事第五庭    審判長法  官 曾永宗
                                      法  官 任森銓
                                      法  官 鍾宗霖
以上正本證明與原本無異。
本判決不得上訴。
中    華    民    國    98    年    9     月    23    日
                                      書記官 陳武悅
附錄本判決論罪科刑法條：
中華民國刑法第310 條第2 項
（誹謗罪）
散布文字、圖畫犯前項之罪者，處2 年以下有期徒刑、拘役或1
千元以下罰金。
中華民國刑法第354 條
（毀損器物罪）
毀棄、損壞前二條以外之他人之物或致令不堪用，足以生損害於
公眾或他人者，處2 年以下有期徒刑、拘役或5 百元以下罰金。


司法院資訊處製作；財團法人民間司法改革基金會備份。
